【裁判字號】    98,抗,295
【裁判日期】    980615
【裁判案由】    停止執行
【裁判全文】
臺灣高等法院臺中分院民事裁定  98年度抗字第295號
抗  告  人  甲○○○○○○
相  對  人  台北國寶資產管理有限公司
法定代理人  乙○○
上列抗告人因與相對人間停止執行事件，對於民國98年4月28日
臺灣臺中地方法院98度聲字第272號裁定提起抗告，本院裁定如
下：
      主  文
抗告駁回。
抗告程序費用由抗告人負擔。
      理  由
一、抗告意旨略以：依新修正民法第一千一百四十八條第二項規
    定，原則上應僅對限定繼承之被繼承人財產查封，惟相對人
    竟捨此而查封抗告人之財產，已造成抗告人財產及生活上巨
    大之妨礙，且抗告人尚有新台幣（下同）四百零三萬元貸款
    未清償及子女待扶養，實無能力負擔原審裁定五十萬元擔保
    金，因而請准予免供擔保或再降低擔保金至數萬元之金額，
    以免抗告人之財產遭拍賣而無法回復，因而請求廢棄原裁定
    ，發回原法院更為裁定，及免為擔保或定十萬元以下之金額
    為擔保金之裁定等語。
二、按有回復原狀之聲請，或提起再審或異議之訴，或對於和解
    為繼續審判之請求，或提起宣告調解無效之訴、撤銷調解之
    訴、或對於許可強制執行之裁定提起抗告時，法院因必要情
    形，或依聲請定相當並確實擔保，得為停止強制執行之裁定
    。強制執行法第十八條第二項定有明文。
三、本件抗告人以其已向原法院對相對人提起債務人異議之訴為
    由，聲請裁定停止原法院九十八年度執字第二二六九三號給
    付票款強制執行事件之強制執行程序，已據法院調取原法院
    九十八年度訴字第一０七五號債務人異議之訴及前揭執行案
    卷查明屬實，經核合於前述規定，應予准許。至於抗告人應
    提供之擔保金方面，原法院審核上開強制執行案卷結果，前
    揭強制執行事件之執行名義債權為新台幣（下同）二百一十
    萬六千四百零二元，執行標的為抗告人所有坐落台中縣太平
    市○○○街三十三巷七弄九號房屋及基地，故倘該強制執行
    事件逕予停止執行，可能造成相對人受到之最大損害，應係
    因上開不動產延後拍賣，致相對人就執行名義債權未能提前
    受償，而受有以該債權額依法定利率計算之損失。參酌上開
    債務人異議之訴事件至三審終結之期間推定為四年四個月（
    參照各級法院辦案期限實施要點第二條規定民事通常程序第
    一審審判案件期限一年四個月，第二審審判案件期限二年，
    第三審審判案件期限一年），則相對人因抗告人聲請停止執
    行所受之損害，應為在該民事訴訟程序進行期間，延後全額
    受償之相當利息損失即四十五萬六千三百八十七元（計算式
    ：2,106,4025％52／12≒456,387），及抗告人所提異
    議之訴案件將來可能發回更審或審理期間可能停止審理而須
    更長期間審理，原法院乃參酌上揭各情，因而以五十萬元為
    本件抗告人應供之擔保金額，經核與法並無違誤，是抗告人
    請求免供擔保或再降低擔保金至數萬元之金額云云，為不足
    採。至於抗告人再以依新修正民法第一千一百四十八條第二
    項規定，原則上伊僅負限定繼承責任，不得對伊財產查封等
    語，惟此，仍不能認其無資力而得免供擔保。綜上，原法院
    酌定本件抗告人應供擔保之擔保金，應屬適當，抗告人據以
    對原裁定聲明不服，不能認為有理由，應駁回其抗告。
四、據上論結，本件抗告為無理由，依民事訴訟法第四百九十五
    條之一第一項、第四百四十九條第一項、第九十五條、第七
    十八條，裁定如主文。
中    華    民    國    98    年    6     月    15    日
                  民事第六庭    審判長法  官  袁再興
                                      法  官  吳惠郁
                                      法  官  盧江陽
以上正本係照原本作成。
抗告人得再抗告。
再為抗告應以適用法規顯有錯誤為理由。
如提起再抗告者應於裁定送達後10日內向本院提出抗告理由狀（
須按照他造人數附具繕本）並繳納抗告裁判費新臺幣1,000元，
同時委任律師或具有律師資格之關係人為代理人。
                                      書記官  陳玫伶
中    華    民    國    98    年    6     月    15    日
                                                      Ｖ


司法院資訊處製作；財團法人民間司法改革基金會備份。
